臺灣臺中地方法院刑事判決
110年度侵訴字第9號
公  訴  人  臺灣臺中地方檢察署檢察官
被      告  許賀年


選任辯護人  洪俊誠律師
上列被告因妨害性自主案件，經檢察官提起公訴（109年度偵字
第22673號），本院判決如下：
    主    文
丁○○利用駕駛供不特定人運輸之交通工具機會對身體障礙、心智
缺陷之人犯強制猥褻罪，處有期徒刑肆年。
    犯罪事實
一、丁○○受僱於「財團法人一貫道崇正基金會」擔任臺中市政府
    社會局身心障礙者小型復康巴士（下稱復康巴士）之司機，
    於民國109年4月15日7時40分許，駕駛車號0000-00之復康巴
    士，至甲 （代號AB000-A109176，已成年，姓名、年籍資料
    詳卷，屬第三類、第七類重度身心障礙人士，下稱甲 ）住
    處（地址詳卷），搭載甲 預計至大甲區財團法人蓮心自強
    服務協會（址設臺中市○○區○○路000號，下稱蓮心協會）上
    課，丁○○明知甲 係身心障礙之人，且當日車內僅甲 一人搭
    乘，有機可趁，竟基於利用駕駛供不特定殘障人士運輸之交
    通工具機會而對身心障礙之人強制猥褻之犯意，在往蓮心協
    會途中，沿臺中市外埔區中山路往長生路方向行駛，將甲 
    載至國道3號高架橋下人煙稀少處，於同日7時47分18秒將車
    輛停妥熄火，由駕駛座下車再開啟後車門，面對乘坐在駕駛
    座後方固定座位之甲 ，將甲 安全帶解開後，違反甲 意願
    ，以手掀開甲 上衣，撫摸及親吻甲 胸部，以此方式對甲 
    強制猥褻1次。丁○○為脫免罪責，於犯案得逞後，將新臺幣
    （下同）1,000元鈔票放至甲 之皮包內，並告知：「這是秘
    密，不可以說」等語，以此方式混淆、降低甲 對其犯行之
    譴責感、非難度，讓身心障礙之甲 對外求援時有所顧忌，
    並製造與甲 係合意性交易之假象，以求事後脫免刑責。丁○
    ○再於同日8時14分22秒重新發動上開巴士將甲 載至蓮心協
    會。甲 遭性侵後，因情緒低落，其蓮心協會之同學之A男（
    代號AB000-A109176B，姓名、年籍資料詳卷，下稱A男）於
    案發發日12時47分許，以LINE通訊軟體與甲 通訊時，甲 告
    知上情，A男驚覺事態嚴重，即將2人LINE通訊內容截圖，傳
    送給蓮心協會之教保員林玟靜、監事陳麗惠知悉，林玟靜、
    陳麗惠2人並未依規定通報社會局及報警，且陳麗惠與丁○○
    係舊識，2人即於109年4月16日上午上班時，邀集蓮心協會
    理事長郭鄭環蓮、蓮心協會社工洪銘毅開會。陳麗惠即提議
    讓丁○○與甲 對質並模擬現場，上開蓮心協會人員即聯絡丁○
    ○、甲 、甲 母親之乙 （代號AB000-A109176A，姓名、年籍
    資料詳卷，下稱乙 ）於同日11時35分許，共同至蓮心協會
    召開調查會議，並由陳麗惠商借同款之復康巴士1輛，由上
    開蓮心協會人員質問甲 案發經過並要求甲 模擬當時被害情
    境，甲 因受限身心障礙，無法順利陳述被害經過，且丁○○
    於當日提供之行車紀錄器錄影檔案記憶卡中，亦未有案發當
    時之車內影像，致蓮心協會人員對甲 所述多所質疑，丁○○
    見狀後，趁勢一再否認犯行，且在陳麗惠向甲 及乙 恫稱：
    他（指丁○○）也可以告妳喔等語，在旁附合：「嘿阿」等語
    ，致甲 及乙 就當下是否報警有所遲疑，直至109年4月21日
    甲 、乙 始至警局報案。丁○○知悉甲 已報警處理，即於109
    年4月21日夜間某時，至陳麗惠住處，告知陳麗惠其在案發
    當時確有摸甲 ，但也有長期給付金錢給甲 等語，製造其與
    甲 係從事性交易及包養之假象。陳麗惠果再於109年4月22
    日召集上開蓮心協會人員、丁○○、甲 、乙 在蓮心協會召開
    第2次調查會議，質問甲 收錢一事，以讓蓮心協會人員喪失
    對甲 信任，讓甲 產生壓力之方式，意圖使甲 、乙 放棄究
    責。嗣甲 、乙 再於109年4月23日至警局說明案發當時收錢
    經過，丁○○亦於當日經警通知到案，並扣押其提出之行車紀
    錄器錄影檔案記憶卡1張，始悉上情。
二、案經甲 、乙 訴由臺中市政府警察局大甲分局報告臺灣臺中
    地方檢察署檢察官偵查起訴。
　　理    由
壹、程序事項
一、按性侵害犯罪防治法所稱性侵害犯罪，係指觸犯刑法第221
    條至第227條、第228條、第229條、第332條第2項第2款、第
    334條第2款、第348條第2項第1款及其特別法之罪；因職務
    或業務知悉或持有性侵害被害人姓名、出生年月日、住居所
    及其他足資識別其身分之資料者，除法律另有規定外，應予
    保密；警察人員必要時應採取保護被害人之安全措施；行政
    機關、司法機關及軍法機關所製作必須公示之文書，不得揭
    露被害人之姓名、出生年月日、住居所及其他足資識別被害
    人身分之資訊，性侵害犯罪防治法第2條第1項、第12條定有
    明文。又裁判及其他必須公示之文書，不得揭露足以識別被
    害人身分之資訊，如確有記載之必要，得僅記載其姓氏、性
    別或以使用代號之方式行之，法院辦理性侵害犯罪案件應行
    注意事項第3條第1項規定甚明。查本件被告丁○○所犯係屬性
    侵害犯罪防治法所稱之性侵害犯罪，依前揭規定，本案判決
    書不得揭露足以識別被害人即A女身分之資訊，故關於被害人
    及其周遭人員僅記載其代號，是本件判決書犯罪事實欄及理
    由欄內，關於被害人甲 、甲 之同學A男、甲 之母乙 等均
    僅記載其等代號，合先敘明。
二、證據能力部分：
　　按被告以外之人於審判外之言詞或書面陳述，除法律有規定
    者外，不得作為證據；被告以外之人於審判外之陳述，雖不
    符合刑事訴訟法第159 條之1 至第159 條之4 之規定，但經
    當事人於審判程序同意作為證據，法院審酌該言詞陳述或書
    面陳述作成時之情況，認為適當者，亦得為證據。當事人、
    代理人或辯護人於法院調查證據時，知有第159 條第1 項不
    得為證據之情形，而未於言詞辯論終結前聲明異議者，視為
    有前項之同意，刑事訴訟法第159 條第1 項、第159 條之 5
    定有明文。查本件判決認定犯罪事實所引用之被告丁○○以外
    之人於審判外之陳述，公訴人、被告及辯護人迄至言詞辯論
    終結前均未聲明異議，且經本院審酌該等證據資料製作時之
    情況，並無違法不當及證明力明顯過低之瑕疵，堪認作為證
    據應屬適當，依上開規定，均具有證據能力。至於不具供述
    性之非供述證據，並無傳聞法則之適用，該等證據既無證據
    證明係公務員違背法定程序所取得，復經本院踐行調查證據
    程序，且與本案具有關聯性，亦均有證據能力。
貳、實體事項
一、認定犯罪事實之證據及理由：
　　訊據被告丁○○矢口否認有強制猥褻甲 之犯行，辯稱：事前
    有跟甲 說因為其為身障，有錢可以給她，且有給付甲 錢才
    撫摸其胸部，在撫摸之後甲 隨即大叫，伊就停止等語。經
    查：
  ㈠就被告曾於上開時間、地點撫摸告訴人甲 胸部情事，業經被
    告於警詢時供稱：109年4月15日早上8時左右，甲 跟伊說沒
    有零用金了，問伊可以給她嗎，伊就跟甲 說因為你身障，
    有錢可以給她，問甲 願不願意舒服一下，就到車內後方看
    甲 的錢包內有沒有錢，確認甲 的確是沒什麼錢，甲 接著
    沒什麼回答就把錢收去，伊接著就觸摸甲 胸部，一摸甲 後
    ，甲 就大聲叫，伊就下車回到駕駛座上，還提醒甲 要將褲
    子穿好；伊到車內後方有對甲 胸部按摩，是用右手摸甲 的
    左胸，摸沒多久甲 就叫伊下車，接著伊就下車回駕駛座，
    還跟甲 說褲子要穿好，後來也有幫甲 拉褲子，甲 就大叫
    一聲，接著就將車子開走等語（見他3512字卷第31至32頁）
    ；偵查中再稱：在4月15日那天早上有拿1張1,000元紙鈔給
    甲 ，甲 沒說什麼就把錢收去，伊就用右手指摸左胸部乳頭
    等語（見偵22673卷第346頁）；於本院訊問時稱：伊停車是
    因為甲 說她需要零用錢，伊問她到底需要多少錢，她打開
    皮包只有一佰元，說需要錢買東西，伊問甲 給一仟元夠嗎
    ？是不是想要舒服一下，結果甲 頭低下去，伊用手摸甲 胸
    部，甲 就大聲叫，當時叫的很大聲，旁邊還有務農的人，
    伊認為甲 是不願意，就下車回駕駛座，也沒有把錢收回來
    ；承認有摸甲 胸部等語（見本院卷第106、276頁）。且經
    告訴人甲 於警詢指訴：伊在109年04月15日(星期三)早上約
    8點多，伊要從復康巴士要去大甲區蓮心協會上課，原本司
    機的路線在大馬路的時候應該要直行，結果他開車左轉進小
    巷子就熄火，從駕駛座下來到後面伊坐的位置，他就就直接
    把手伸進伊的褲子裡，把手指頭插進去我的生殖器，還有用
    手摸及用嘴親我的胸部，當司機對伊做這些事的時候，伊有
    推開他、打他，還有拿他車內的東西亂丟，但他沒有管伊的
    行為，之後還將他的褲子的釦子鬆開、露出內褲，要伊摸他
    的生殖器，但伊沒有照做，伊當時要開門下車，但被司機擋
    下來，之後司機就把他的褲子穿好，掀起伊的衣服，用手及
    嘴巴撫摸及親吻伊的胸部，伊有推開他、打他、拿他車上的
    東西隨便亂丟，後來司機應該是看上課的時間差不多了，就
    直接回到駕駛座上，還我說「這是秘密，不可以說」等語（
    見偵22673卷第48頁）；偵查中證述：被告在4月15日開車熄
    火後從駕駛座下來到伊後面坐的位置，他手就伸進伊的褲子
    ，用手指插進去尿尿的地方然後還有伸進衣服摸胸部，伊就
    推他、打他，可能不夠大力，被告還是繼續這樣，被告摸伊
    下面時還說伊下面濕濕的，伊打被告，被告還有親胸部解開
    自己褲子要伊摸他生殖器，伊說不要也沒有摸等語（見他35
    12卷第263至264頁）；於本院院證述：被告有撫摸及強吻胸
    部等語（見本院卷第196頁），另甲 於事發後當日下午1時
    許，亦曾將上開遭被告撫摸胸部情事告知A男，亦有A男警詢
    陳述、偵查中證述為憑（見他3512卷第99頁，偵22673卷第3
    02頁），是就被告確曾以手撫摸甲 胸部之事實，先予確認
    。
　㈡至被告雖坦承有撫摸甲 胸部之情，業如上述，然否認有親吻
    甲 胸部之行為，惟就被告有親吻甲 胸部之行為乙情，業經
    告訴人甲 於警詢、偵查中及本院審理時均作內容前後一致
    之陳述，自屬可信，況以被告既已伸手直接撫摸甲 胸部，
    再以親吻甲 胸部方式滿足自身性慾，亦屬符合常情之犯罪
    型態，是被告確曾撫摸及親吻甲 胸部之事實，堪以認定。
    　
　㈢被告與辯護人均以被告於實施撫摸告訴人甲 胸部行為時係有
    付款予甲 ，雙方屬性交易性質並非性侵害為辯，然查，依
    告訴人甲 於本院證述：被告對於其做撫摸胸部之行為並未
    經過伊同意，於被告實施時有制止被告及用推開被告的方式
    作反抗，且有尖叫說不要等語（見本院卷第196至197頁），
    況被告亦自承觸摸甲 胸部時，甲 就大聲叫，當時叫的很大
    聲，伊認為甲 是不願意等語（見偵卷第31頁，本院卷第106
    頁），顯然被告亦自知對甲 為撫摸胸部行為之過程中，甲 
    確有強烈表達反對之動作，此等反對之動作明顯與被告所辯
    稱與甲 係有支付金錢、事前獲得甲 同意始實施撫摸行為之
    辯詞，根本不相符合。尤其審酌甲 之身體障礙及心智缺陷
    情況，能否對於性交易之意義有所認識？是否於行為前係基
    於真摯之情況下而為同意？實有疑問。況被告實施撫摸及親
    吻甲 胸部之過程中，甲 確有大叫、推開等反抗之動作，又
    何能認撫摸及親吻胸部之行為係經甲 同意？以甲 於被告對
    之實施撫摸及親吻胸部之過程中，既已明確實施大叫、推開
    等實際反抗行為，顯已明確表達反對之意思，凡此均可證明
    被告對甲 進行撫摸及親吻胸部之行為時，確係違反甲 之意
    願強制而為。
　㈣被告主觀上對於甲 具有身體障礙、心智缺陷之情況已有所預
    見：
  1.按刑法第224條之1規定之加重強制猥褻罪，對被害人有無「
    精神、身體障礙或其他心智缺陷」加重條件之認定，依立法
    理由之說明，雖不以被害人是否領有身心障礙手冊為判斷之
    依據，而以被害人身、心之客觀狀態作為認定之標準，以與
    保護被害人之意旨相呼應。又所謂身心障礙者，依身心障礙
    者權益保障法第5條之規定，係指有該條所列神經系統構造
    及精神、心智功能等八款事由之身體系統構造或功能，有損
    傷或不全導致顯著偏離或喪失，影響其活動與參與社會生活
    ，經醫事、社會工作、特殊教育與職業輔導評量等相關專業
    人員組成之專業團隊鑑定及評估，領有身心障礙證明者而言
    。而有關身心障礙者之鑑定，依同法第6條第3項授權制定之
    身心障礙者鑑定作業辦法，對於相關鑑定流程、鑑定醫療機
    構之適格、鑑定醫師應負義務、鑑定結果之爭議與複檢等項
    ，均有詳細規定，從而性侵害犯罪之被害人如已領有身心障
    礙手冊，則其有關身體或精神方面障礙之鑑定結果，在別無
    反證之情形，自應認已該當於上開法條所定「精神、身體障
    礙或其他心智缺陷」之加重條件（最高法院104年度台上字
    第1656號判決意旨參照）。
　2.查告訴人甲 屬身心障礙、心智缺陷之人，有童綜合醫療社
    團法人童綜合醫院109年5月26日（109）童醫字第0633號函
    暨檢附甲 之病歷資料，其上即有「跌倒評估：功能障礙、
    認知障礙」之記載（見他3512字不公開卷第99至125頁），
    另中國醫藥大學附設醫院109年7月31日院精字第1090010962
    號函暨檢附告訴人甲 精神鑑定報告書及109年8月5日院精字
    第1090011238號函暨檢附告訴人甲 之修正後鑑定報告書，
    鑑定報告書中即敘述甲 心智年齡並不符合其年紀，受限於
    腦傷後所造成之輕度智能障礙，其目前心智年齡就本次精神
    鑑定輔佐以心理衡鑑之結果約為13到14歲。推估甲 雖然能
    片面了解性行為之意義並且有抗拒不欲與外人為性行為之意
    思能力，然而甲 受限於其輕度智能障礙有相較於其同年齡
    女性，顯著缺陷於拒絕別人在妨害性自主後所給予金錢餽贈
    ，並且無法深入理解何謂「性交易」等透過金錢等價交換之
    合意性行為，需透過權威者給予教育方略知一二，另外由於
    甲 腦傷時甫滿18歲其人生歷練尚不足，即已因為腦部傷害
    造成其後續輕度智能不足之狀況，也造成其無法深入理解何
    謂金錢等價之合意性交之要因之一。甲 在本案發生當下及
    至目前有產生急性壓力症候群，其主要核心症狀為⑴對於提
    及加害人有焦慮以及害怕的狀況⑵在經驗性侵害症狀依記錄
    資料顯示其在本案發生後容易睡不好且有惡夢，評估其急性
    壓力症候群之起因與本案有關，臨床診斷告訴人甲 有輕度
    智能障礙、急性壓力症候群（性侵害所引起）等情（見他35
    12卷第307至317、325至331頁），再就光田醫療社團法人光
    田綜合醫院受理疑似性侵害事件診斷書亦有甲 係第三類、
    第七類身障證明重度之記載（見偵22673卷第35至39頁）。
    是依上開資料，當可證明被告於實施本件犯行時，告訴人甲
     屬身體障礙、心智缺陷之狀態，且被告係擔任復康巴士駕
    駛工作，經常性負責載送身體障礙、心智缺陷之人士，於警
    詢時亦自承知道甲 左手腳行動不方便，領有身障手冊，屬
    肢體障礙所以可搭乘復康巴士等語（見偵22673卷第26頁）
    ，足認被告知悉甲 係有身體障礙、心智缺陷之人。
 ㈤被告係利用駕駛供不特定人運輸之交通工具機會實施本件犯行
   ：
　 查被告於案發時係擔任復康巴士駕駛工作，且自承係將甲 自
   其住居所接送至蓮心自強服務協會途中，於路途中駛至外埔
   區中山路國道3號高速公路橋下實施本件犯行（見他3512卷第
   32、35頁），並有復康巴士109年4月15日(案發日)派車單、
   復康巴士109年4月15日(案發日)路線圖、復康巴士109年4月1
   5日(案發日)行車記錄表、案發現場照片、案發復康巴士車內
   、車外照片、被告所提供之復康巴士2418-G3號行車紀錄器檔
   案資料擷取畫面、復康巴士至案發現場沿途監視器錄影畫面
   翻拍照片等資料在卷可憑（見他3512卷第41、13及155、45至
   52、53至55、57至65、67、129至139頁），且依109年4月15
   日行車紀錄表所示，被告所駕駛之復康巴士係於7時47分18秒
   在臺中市外埔區國3 163公里處引擎熄火，於8時14分22秒引
   擎啟動，顯見該車輛停留該處達27分鐘時間（見他3512卷第4
   6頁），以該地點係屬高速公路陸橋下之偏僻處所，亦有案發
   現場照片可參（見他3512卷第53至55、299頁），亦足證明被
   告係利用駕駛供不特定人運輸之交通工具機會實施本件犯行
   。
 ㈥另有報請檢察官／法官指揮偵訊「性侵害案件減述作業或一站
   式服務」報告表、指認犯罪嫌疑人紀錄表－甲 指認、蓮心協
   會於109年4月16日自行召開之調查會議影片檔案及譯文、臺
   中市政府社會局109年5月19日中市社障字第1090056964號函
   暨被告近2年載客值勤班表光碟、臺中市「兒童或心智障礙者
   之性侵害案件專業團隊評估鑑定計畫」處遇建議書（見他351
   2卷第3至5、21至23、193至245、303及357頁證物袋、321頁
   ）、臺中市兒童或心智障礙者之性侵害案件專業團隊鑑定計
   畫個案評估轉介單、家防中心個案訪談摘要（見他3512不公
   開卷第69至75、77至83頁）、臺中市政府警察局大甲分局扣
   押筆錄、扣押物品目錄表、臺中市政府警察局大甲分局偵查
   隊受理刑事案件報案三聯單、車號0000-00號車輛詳細資料報
   表、內政部警政署刑事警察局109年5月27日刑生字第1090050
   751號鑑定書、臺中市政府警察局刑事警察大隊數位證物採證
   報告、贓證物品照片、臺灣臺中地方檢察署109年度保管字第
   3005號扣押物品清單（見偵22673卷第37至40、41、45、243
   、245至246、247至258、281至287、289至291頁）、被害人
   甲 性侵害案件代號與真實姓名對照表、被害人母親乙 代號
   與真實姓名對照表、證人A男代號與真實姓名對照表、臺中市
   性侵害案件減少被害人重複陳述作業訊前訪視紀錄表、疑似
   性侵害案件證物採集單、性侵害案件驗證同意書、員警處理
   性侵害案件交接及應注意事項表、告訴人甲 之蓮心協會身心
   障礙者社區日間照顧服務社工服務紀錄表、證人A男與告訴人
   甲 LINE對話紀錄、告訴人甲 錢包照片、證人A男身心障礙證
   明等資料在卷可考（見偵22673不公開卷第3、7、11、15至18
   、27至33、41至42、43至74、75至79、83頁）。 
 ㈦綜上所述，被告及其辯護人前開辯詞，均無可採，被告確有違
   反甲 意願實施撫摸及親吻胸部足以滿足自身性慾之猥褻行為
   無疑，本件事證明確，被告犯行足堪認定，應依法論科。
三、論罪科刑：
  ㈠按刑法所指之「猥褻行為」，係指除性交以外，行為人主觀
    上有滿足自己性（色）慾之意念，而在客觀上施行足以誘起
    他人性（色）慾之舉動或行為者，即足以當之。換言之，行
    為人基於滿足個人性慾之主觀意念，所為性交以外之舉動或
    行為，依一般社會通念，認為足以引起、滿足或發洩性慾之
    方法或手段等一切情色行為，均屬刑法上所稱之猥褻行為（
    最高法院109年度台上字第1802號判決意旨參照）。查本件
    被告係實施撫摸及親吻胸部行為，在客觀上足以引起或滿足
    一般人之性（色）慾，主觀上亦可滿足被告自身性欲，自屬
    猥褻行為無疑。
  ㈡至刑法224條第1項強制猥褻罪之成立，係以對於男女以強  
    暴、脅迫、恐嚇、催眠術或其他違反其意願之方法，而為猥
    褻之行為者為構成要件。所謂「強暴」，係指直接或間接對
    被害人之身體加諸有形強制力，以抑制其抗拒者而言；「脅
    迫」則係指行為人以威嚇加之於被害人，使其精神上萌生恐
    懼之心理致未為抗拒而言（最高法院99年度台上字第356號
    、99年度台上字第4965號判決意旨參照）。所謂「其他違反
    其意願之方法」，係指該條所列舉之強暴、脅迫、恐嚇、催
    眠術以外，其他一切違反被害人意願之方法而言，其違反意
    願之程度，不以類似於所列舉之強暴、脅迫、恐嚇、催眠術
    等相當之其他強制方法，足以壓抑被害人之性自主決定權為
    必要，僅須達於妨害被害人之意思自由者，即與「違反其意
    願」之意旨相符（最高法院97年度台上字第4705號、102年
    度台上字第2233號判決意旨參照）。查被告撫摸及親吻甲 
    胸部之際，甲 已有大聲呼叫、推開方式明確表示拒絕之意
    ，被告仍強行撫摸及親吻甲 胸部，被告上揭猥褻行為係違
    反甲 意願，達其猥褻目的甚明。
　㈢查甲 屬刑法第222條第1項第3款所稱身體障礙、心智缺陷之
    人，已如前述，而被告明知甲 為身體障礙、心智缺陷之人
    ，竟基於對身體障礙、心智缺陷之人為強制猥褻之犯意，違
    反甲 意願，撫摸及親吻甲 胸部，以此方式對甲 強制猥褻
    。另被告行為時係擔任復康巴士司機，且係利用駕駛復康巴
    士供不特定人運輸之交通工具之機會於運送路途中實施，核
    被告所為，係成立刑法第224條之1利用駕駛供不特定人運輸
    之交通工具機會對身體障礙、心智缺陷之人犯強制猥褻罪。
　㈣公訴意旨認被告所為係犯刑法第222條第1項第3款、第6款、
    同法第221條第1項利用駕駛供不特定人運輸之交通工具機會
    對身體障礙、心智缺陷之人強制性交罪，容有未洽，惟其基
    本社會事實同一，且被告及辯護人於審理程序時，均曾就此
    部分所涉犯罪事實可能適用之法條表達意見，已保障其訴訟
    防禦權，爰依刑事訴訟法第300條規定，變更起訴法條論處
    。 　
　㈤按刑事審判旨在實現刑罰權之分配的正義，故法院對有罪被
    告之科刑，應符合罪刑相當之原則，使輕重得宜，罰當其罪
    ，以契合社會之法律感情，此所以刑法第57條明定科刑時應
    審酌一切情狀，尤應注意該條所列10款事項以為科刑輕重之
    標準，並於同法第59條賦予法院以裁量權，如認「犯罪之情
    狀可憫恕，認科以最低度刑仍嫌過重者」，得酌量減輕其刑
    ，俾使法院就個案之量刑，能斟酌至當。其所謂「犯罪之情
    狀」，與同法第57條規定科刑時應審酌之一切情狀，並非有
    截然不同之領域，於裁判上酌減其刑時，應就犯罪之一切情
    狀，予以全盤考量，審酌其犯罪有無可憫恕之事由（即有無
    特殊之原因及環境，在客觀上足以引起一般同情，以及宣告
    法定最低度刑，是否猶嫌過重等），以為判斷（最高法院95
    年度台上字第6157號、98年度台上字第3926號判決意旨參照
    ），是在情輕法重之情形，在裁判時即可依刑法第59條酌量
    減輕其刑，以避免過嚴之刑罰。本件辯護人請本院審酌實情
    ，援引刑法第59條予以被告減輕其刑，然查，本件被告不顧
    甲 以言詞及推開表示掙扎反抗，竟以違反甲 意願之方式對
    甲 實施強制猥褻犯行，手段嚴重不當，且犯後未亟思改過
    ，反以不當辯詞試圖卸責，造成甲 受到二次精神傷害，實
    無可憫恕之事由，在客觀上亦不足以引起一般同情，對照被
    告上開犯罪情節與最輕本刑3年以上之有期徒刑，亦無猶嫌
    過重之情事，是本院認並無刑法第59條之適用。 
  ㈥爰以行為人之責任為基礎，審酌被告僅因一己之私慾，不思
    尊重他人身體自主權利，知悉甲 有身體障礙、心智缺陷之
    情狀，竟利用駕駛供不特定人運輸之交通工具機會對甲 實
    施強制猥褻之行為，侵害甲 之身體性自主權，並造成甲 心
    理巨大陰影，且犯後一再以有付錢為由，意圖將本件導引成
    雙方合意之性交易，並因此讓甲 蒙受更大打擊，惡性非輕
    ；考量本件被告已與告訴人達成和解，並給付賠償金額完成
    ，設法彌補告訴人身心受創，有本院110年度中司刑移調字
    第853號調解程序筆錄及收款收據為憑（見本院卷第161至16
    2、173頁）；兼衡被告自述高中畢業之教育程度、經濟狀況
    普通、現在學習手拉胚的工作、並無收入等語（見本院卷第
    278頁），暨其犯罪動機、目的、手段、犯罪所生之危害等
    一切情狀，量處如主文所示之刑。　　　
四、不另為無罪之諭知：
　　公訴意旨雖論及被告係涉犯刑法第222條第1項第3款、第6款、同法第221條第1項利用駕駛供不特定人運輸之交通工具機會對身體障礙、心智缺陷之人強制性交罪，然查，就本件被告是否有如告訴人甲 所指述以手指插入其陰道之行為，除有告訴人甲 於警詢、偵查中及本院審理之指述外，尚無其他證據得為補強，且依卷內所附內政部警政署刑事警察局109年5月27日刑生字第1090050751號鑑定書已載明甲 於109年4月21日採證之外陰部、陰道深部、胸部、左右手指甲、唾液與被告之唾液比對，因檢測之物均未檢出足資比對結果，無法與被告比對；再就卷附光田醫療社團法人光田綜合醫院受理疑似性僅害事件驗傷診斷書載述甲 於109年4月21日10時45分驗傷時，身體、陰部、肛門均無明顯外傷，身體為第三類第七類身障證明重度，處女膜完整無撕裂傷等情，均無被告有對甲 實施上開強制性交之事證，依罪疑應為有利被告認定之原則，尚難認被告有強制性交之犯行。因此部分與上開有罪部分係屬高低度行為之吸收關係，是本院就刑法第222條第1項第3款、第6款、同法第221條第1項利用駕駛供不特定人運輸之交通工具機會對身體障礙、心智缺陷之人強制性交罪部分，不另為無罪之諭知。　
據上論斷，應依刑事訴訟法第299條第1項前段、第300條，刑法2
24條之1，判決如主文。
本案經檢察官廖聖民提起公訴，檢察官丙○○、戊○○到庭執行職務
。
中　　華　　民　　國　　110 　年　　12　　月　　30　　日
              刑事第九庭 審判長 法  官 陳培維
　　　　　　　　　              法  官 陳怡珊
　　　　　　　　　              法  官 彭國能
以上正本證明與原本無異。
如不服本判決應於收受判決後20日內向本院提出上訴書狀，並應
敘述具體理由；其未敘述上訴理由者，應於上訴期間屆滿後20日
內向本院補提理由書（均須按他造當事人之人數附繕本）「切勿
逕送上級法院」。
告訴人或被害人如不服判決，應備理由具狀向檢察官請求上訴，
上訴期間之計算，以檢察官收受判決正本之日起算。 
                                書記官  陳宇萱
中　　華　　民　　國　　111 　年　　1 　　月　　4 　　日
附錄本案論罪科刑所犯法條
中華民國刑法第224條之1
犯前條之罪而有第222條第1項各款情形之一者，處3年以上10年
以下有期徒刑。
中華民國刑法第222條
犯前條之罪而有下列情形之一者，處7年以上有期徒刑：
一、二人以上共同犯之。
二、對未滿十四歲之男女犯之。
三、對精神、身體障礙或其他心智缺陷之人犯之。
四、以藥劑犯之。
五、對被害人施以凌虐。
六、利用駕駛供公眾或不特定人運輸之交通工具之機會犯之。
七、侵入住宅或有人居住之建築物、船艦或隱匿其內犯之。
八、攜帶兇器犯之。
九、對被害人為照相、錄音、錄影或散布、播送該影像、聲音、
    電磁紀錄。
前項之未遂犯罰之。